臺灣新竹地方法院刑事判決　　　　　　　　99年度訴字第88號
公　訴　人　臺灣新竹地方法院檢察署檢察官
被　　　告　梁譽鐘
選任辯護人　林永祥律師
被　　　告　彭英怡
選任辯護人　朱昭勳律師
　　　　　　許民憲律師
上列被告等因違反毒品危害防制條例案件，經檢察官提起公訴（
98年度偵字第5329號、第5330號、第5331號、第5332號、第5333
號），本院判決如下：
    主  文
梁譽鐘販賣第二級毒品，累犯，處有期徒刑貳年肆月，扣案如附
表一編號一所示之物，沒收銷燬之；扣案如附表一編號二至編號
六所示之物，均沒收之；未扣案之販賣所得新臺幣貳萬肆仟玖佰
陸拾元，沒收之，如全部或一部不能沒收時，以其財產抵償之。
彭英怡販賣第二級毒品，處有期徒刑貳年，緩刑伍年，緩刑期間
付保護管束，並應於本案判決確定後陸個月內向公庫支付新臺幣
伍萬元，以及於本案判決確定後陸個月內向指定之政府機關、政
府機構、行政法人、社區或其他符合公益目的之機構或團體，提
供陸拾小時之義務勞務，扣案如附表二編號一所示之物，沒收銷
燬之；扣案如附表二編號二至編號三所示之物，均沒收之；未扣
案之販賣所得新臺幣萬玖仟玖佰陸拾元，沒收之，如全部或一
部不能沒收時，以其財產抵償之。
    事  實
一、梁譽鐘前於民國96年間，因施用第二級毒品案件，經臺灣桃
    園地方法院以96年度桃簡字第2993號判決分別判處有期徒刑
    3 月、3 月，應執行有期徒刑5 月確定，並於97年5 月12日
    （起訴書誤載為3 月21日，應予更正）易科罰金執行完畢。
    詎梁譽鐘明知甲基安非他命、愷他命（Ketamine，又稱Ｋ他
    命）係毒品危害防制條例第2 條第2 項第2 款、第3 款所稱
    之第二級、第三級毒品，依法不得販賣、持有，因彭英怡於
    98年7 月10日下午3 時30分許，以其所持用之門號00000000
    00號行動電話撥打梁譽鐘所持用之門號0000000000號行動電
    話，聯繫欲向梁譽鐘販入毒品之事，梁譽鐘旋基於販賣第二
    級、第三級毒品以牟利之犯意，以每顆新臺幣（下同）230
    元（起訴書誤載為250 元，應予更正）、每公克250 元之價
    格，向真實姓名年籍不詳綽號阿俊、小胖之成年男子，販入
    含有甲基安非他命（起訴書誤載為安非他命，應予更正）成
    分之藥錠100 顆及愷他命。又彭英怡亦明知甲基安非他命、
    愷他命（Ketamine，又稱Ｋ他命）係毒品危害防制條例第2
    條第2 項第2 款、第3 款所稱之第二級、第三級毒品，依法
    不得販賣、持有，因期以甲基安非他命藥錠每顆400 元、愷
    他命每公克400 元之價格，至新竹市○○路「月亮舞廳」伺
    機出售予不特定人以牟利，乃基於販賣第二級、第三級毒品
    以牟利之犯意，另梁譽鐘則承前販賣第二級、第三級毒品以
    牟利之犯意，雙方便於同日晚上11時30分許（起訴書誤載為
    11時許，應予更正），在梁譽鐘位於新竹市○○路8 號13樓
    之9 號住處，彭英怡以每顆270 元、每公克270 元之價格，
    向梁譽鐘販入上開含有甲基安非他命成分之藥錠98顆及愷他
    命78包50公克（惟經鑑驗後純質淨重約57.11 公克），並交
    付價金15,000元予梁譽鐘，其餘價金24,960元則約定待彭英
    怡賣出毒品後再行給付（起訴書誤載為以貨款39,960元抵銷
    梁譽鐘所積欠之債務，應予更正）。嗣經警報請臺灣新竹地
    方法院檢察署檢察官向本院聲請監聽梁譽鐘所持用之門號00
    00000000號行動電話，並於98年7 月10日晚上11時30分許，
    至梁譽鐘上開住處，經梁譽鐘、彭英怡同意搜索後，當場扣
    得梁譽鐘所有之第二級毒品甲基安非他命藥錠2 顆（總淨重
    0.67公克，隨機抽取1 顆磨混鑑定後，驗後淨重0.33公克）
    、第三級毒品愷他命4 包（毛重14.98 公克【起訴書誤載為
    14.68 公克，應予更正】，驗後毛重14.81 公克）、門號00
    00000000號行動電話1 支（含SIM 卡1 張）、門號00000000
    00號行動電話1 支（含SIM 卡1 張）、電子秤1 台、分裝袋
    1 批、現金15,000元、膠囊1 包、吸食管1 支、房屋租賃契
    約書1 本；另扣得彭英怡所有之第二級毒品甲基安非他命藥
    錠98顆（總淨重30.38 公克，隨機抽取4 顆磨混鑑定後，驗
    後淨重29.14 公克）、第三級毒品愷他命78包（毛重77.19
    公克【起訴書誤載為73.59 公克，應予更正】，驗後毛重77
    .04 公克）、門號0000000000號行動電話1 支（含SIM 卡1
    張）、門號0000000000號行動電話1 支（含SIM 卡1 張）、
    現金13,170元等物，始悉上情。
二、案經行政院海岸巡防署海岸巡防總局北部地區巡防局桃園機
    動查緝隊報告臺灣新竹地方法院檢察署檢察官偵查起訴。
    理  由
壹、程序部分：
    按被告以外之人於審判外之言詞或書面陳述，除法律有規定
    者外，不得作為證據，刑事訴訟法第159 條第1 項固有明文
    ；惟被告以外之人於審判外之陳述，雖不符同法第159 條之
    1 至之4 規定，而經當事人於審判程序同意作為證據，法院
    審酌該言詞陳述或書面陳述作成時之情況，認為適當者，亦
    得為證據。又當事人、代理人或辯護人於法院調查證據時，
    知有第159 條第1 項不得為證據之情形，而未於言詞辯論終
    結前聲明異議者，視為有前項之同意，同法第159 條之5 亦
    定有明文。本件被告梁譽鐘、彭英怡及其等辯護人於本院審
    判程序中，對於本案相關證人於警詢、偵訊時之證述暨其他
    相關具傳聞性質之證據資料之證據能力，均表示無意見，且
    迄於言詞辯論終結前亦未聲明異議。本院審酌本案證人之陳
    述及證據資料作成時之情況，核無違法取證或其他瑕疵，認
    為以之作為證據為適當，是依刑事訴訟法第159 條之5規 定
    ，前述證人於審判外之陳述及相關證據資料，自均得作為證
    據。
貳、實體部分：
  一、認定犯罪事實所根據的證據及理由：
      上揭事實，業據被告梁譽鐘、彭英怡於偵訊暨本院審理時
      均坦承不諱（見98年度偵字第5332號卷第6 頁至第9 頁、
      第23頁至第25頁、第32頁至第34頁、本院卷第68頁至第74
      頁、第76頁至第80頁、第121 頁至第126 頁、第144 頁至
      第155 頁），核與證人即被告彭英怡、梁譽鐘於警詢時之
      陳述暨偵訊時之證述情節大致相符（見98年度偵字第5332
      號卷第6 頁至第9 頁、第23頁至第25頁、第32頁至第34頁
      ），且有海岸巡防署桃園機動查緝隊98年7 月10日搜索扣
      押筆錄、扣押物品目錄表、自願搜索同意書、行動電話用
      戶資料各1 份、行政院海岸巡防署海岸巡防總局北部地區
      巡防局99年7 月21日桃園機字第0990010718號函暨檢附之
      查緝職務報告書、本院98年聲監字第189 號通訊監察書、
      通訊監察譯文及現場照片6 張、扣押物品照片34張在卷可
      稽（見98年度偵字第5332號卷第16頁至第18頁、第20頁至
      第22頁、98年度偵字第5333號卷第28頁至第34頁、第40頁
      至第45頁、本院卷第18頁至第26頁、第35頁至第36頁、第
      46頁至第63頁），此外，復有扣案被告梁譽鐘所有之門號
      0000000000號行動電話1 支（含SIM 卡1 張）、門號0000
      000000號行動電話1 支（含SIM 卡1 張）、電子秤1 台、
      分裝袋1 批、現金15,000元、膠囊1 包、吸食管1 支、房
      屋租賃契約書1 本；被告彭英怡所有之門號0000000000號
      行動電話1 支（含SIM 卡1 張）、門號0000000000號行動
      電話1 支（含SIM 卡1 張）、現金13,170元等物可資佐證
      。又扣案被告梁譽鐘所有之藥錠2 顆（驗前淨重0.67公克
      ）、白色粉末1 包（驗前毛重14.98 公克），經送鑑驗結
      果（藥錠部分隨機抽取1 顆磨混驗後淨重0.33公克，白色
      粉末部分驗後毛重14.81 公克）確分別含有甲基安非他命
      及愷他命成分，有內政部警政署刑事警察局99年6 月7 日
      刑鑑字第0990072865號鑑定書1 份附卷可參（見本院卷第
      12頁），另扣案被告彭英怡所有之藥錠98顆（驗前淨重30
      .38 公克）、白色粉末78包（驗前毛重77.19 公克），經
      送鑑驗結果（藥錠部分隨機抽取4 顆磨混，驗後淨重29.1
      4 公克、白色粉末部分驗後毛重77.04 公克）確分別含有
      甲基安非他命及愷他命成分，亦有內政部警政署刑事警察
      局98年9 月15日刑鑑字第0980121309號鑑定書1 份在卷可
      憑（見98年度偵字第5332號卷第38頁）。再者，被告梁譽
      鐘自承以每顆230 元、每公克250 元之價格，向真實姓名
      年籍不詳綽號阿俊、小胖之成年男子，販入含有甲基安非
      他命成分之藥錠100 顆及愷他命，嗣以每顆270 元、每公
      克270 元之價格售予被告彭英怡等語（見本院卷第76頁至
      第80頁、第144 頁至第155 頁），被告彭英怡亦自承因期
      以每顆400 元、每公克400 元之價格，至新竹市○○路「
      月亮舞廳」伺機出售予不特定人以牟利，乃以每顆270 元
      、每公克270 元之價格，向被告梁譽鐘販入含有甲基安非
      他命成分之藥錠98顆及愷他命等語（見本院卷第68頁至第
      74頁），足認渠等顯有營利之意圖，是被告二人自白核與
      事實相符，堪以採信。本件事證明確，被告二人犯行均堪
      認定，應依法論科。
  二、論罪科刑：
（一）按甲基安非他命、愷他命係毒品危害防制條例第2 條第2
      項第2 款、第3 款所稱之第二級、第三級毒品，依法不得
      販賣、持有。次按，販賣毒品罪，不以販入後復行賣出為
      構成要件，祇須行為人以營利為目的，將毒品購入或賣出
      ，有一於此，其犯罪即屬完成，又意圖營利而販入毒品，
      雖未及賣出，仍依販賣既遂罪論處。但如意圖營利而販入
      毒品後，第一次販賣與他人之行為，此乃接續原先販入之
      犯意而為，不論其出賣之行為屬既遂或未遂，應認基於單
      一犯意之接續行為，不能認係基於概括犯意之連續二行為
      ，而以連續犯論處（最高法院95年度台上字第5014號、92
      年度台上字第2641號判決意旨參照）。是核被告梁譽鐘、
      彭英怡所為，均係犯毒品危害防制條例第4 條第2 項、第
      3 項之販賣第二級、第三級毒品罪。又被告梁譽鐘基於販
      賣第二級、第三級毒品以牟利之犯意，先以每顆230 元、
      每公克250 元之價格，向真實姓名年籍不詳綽號阿俊、小
      胖之成年男子，販入含有甲基安非他命成分之藥錠100 顆
      及愷他命後，旋以每顆270 元、每公克270 元之價格售予
      被告彭英怡，應認係基於單一犯意之接續行為。另被告梁
      譽鐘、彭英怡基於販賣毒品以牟利之犯意，一次販入上開
      毒品，係一行為同時觸犯毒品危害防制條例第4 條第2 項
      、第3 項之販賣第二級、第三級毒品罪，應依刑法第55條
      之規定，從一重論以販賣第二級毒品罪。
（二）
    1.被告梁譽鐘有詳如事實欄一所示之前科紀錄等情，有臺灣
      高等法院被告前案紀錄表1 份在卷可稽（見本院卷第140
      頁至第142 頁），其於前案執行完畢後5 年內故意再犯本
      件有期徒刑以上之罪，應論以累犯，除法定本刑為無期徒
      刑部分不得加重外，應依刑法第47條第1 項之規定，加重
      其刑。又毒品危害防制條例第17條第2 項規定：「犯第4
      條至第8 條之罪於偵查及審判中均自白者，減輕其刑。」
      係指偵查及審判中均有自白犯罪而言，故僅須被告於偵、
      審中均曾經自白，即得認有該條項之適用，不以始終承認
      為必要。其中所稱偵查中之自白，包含向有偵查犯罪職權
      之司法警察（官）自白，以及偵查中檢察官向法院聲請羈
      押，於法官訊問時所為之自白（最高法院99年度台上字第
      7665號判決參照）。而所謂自白乃指於刑事追訴機關發覺
      其犯行後，自動供述不利於己之犯罪事實而言，至被告縱
      同時另有主張或辯解，乃其辯護權之行使，仍不失為自白
      （最高法院99年度台上字第4291號裁判意旨可為參照）。
      查被告二人就上開販賣毒品之犯行，於偵查暨本院審理時
      均自白，有各該筆錄在卷為憑，本院認均符合毒品危害防
      制條例第17條第2 項之規定，各應依法減輕其刑。
    2.按刑法第59條規定犯罪之情狀可憫恕者，得酌量減輕其刑
      ，其所謂「犯罪之情狀」，與同法第57條規定科刑時應審
      酌之一切情狀，並非有截然不同之領域，於裁判上酌減其
      刑時，應就犯罪一切情狀（包括第57條所列舉之10款事項
      ），予以全盤考量，審酌其犯罪有無可憫恕之事由，即有
      無特殊之原因與環境，在客觀上足以引起一般同情，以及
      宣告法定最低度刑，是否猶嫌過重等等，資為判斷（最高
      法院95年度台上字第6157號判決意旨參照）。次按，販賣
      毒品之人，其原因動機各人不一，犯罪情節未必盡同，或
      有大盤毒梟者，亦有中、小盤之分，其販賣行為所造成危
      害社會之程度自屬有異，法律科處此類犯罪，所設之法定
      最低本刑卻相同，不可謂不重。於此情形，倘依其情狀處
      以相當之有期徒刑，即足以懲儆，並可達防衛社會之目的
      者，自非不可依客觀之犯行與主觀之惡性二者加以考量其
      情狀，是否有可憫恕之處，適用刑法第59條之規定酌量減
      輕其刑，期使個案裁判之量刑，能斟酌至當，符合比例原
      則。經查：被告梁譽鐘、彭英怡販賣第二級、第三級毒品
      ，戕害國民健康，助長施用毒品惡習，其行為雖實屬不該
      ，惟被告梁譽鐘、彭英怡行為時甫分別年滿22歲、19歲，
      經認定販賣毒品次數各僅有1 次，對象亦僅為1 人，且被
      告彭英怡意圖營利販入後旋為警查獲，未造成其他毒害之
      蔓延，又渠等販賣毒品數量及獲利非鉅，所為均係小額交
      易，應係毒品交易之下游，其等惡性情節較諸大量走私進
      口或長期販賣毒品之「大盤」、「中盤」毒販多所差異，
      對於他人及國家社會侵害之程度非屬重大，又被告梁譽鐘
      於98年9 月21日偵訊時，被告彭英怡於98年7 月11日警詢
      時業均已對自己被疑為犯罪之事實自白，態度良好，對於
      「妥速審判法」所要求之促進訴訟功能頗有助益，是本院
      認被告梁譽鐘、彭英怡2 人犯罪情節與其所犯法定刑相較
      ，實有「情輕法重」之憾，另參照司法院大法官會議釋字
      第263 號解釋之意旨，並依被告梁譽鐘、彭英怡客觀之犯
      行與主觀之惡性二者加以考量，本院審酌再三，認客觀上
      足以引起社會上一般人之同情，顯有堪資憫恕之處，因而
      認縱處以法定最低刑度猶嫌過重，爰依刑法第59條之規定
      遞減輕其刑，再被告梁譽鐘有上開刑之加重及減輕情形，
      ，除法定本刑為無期徒刑部分不得加重外，應先加後減之
      。
（三）爰審酌被告梁譽鐘、彭英怡二人行為時已分別年滿22歲、
      19歲，應有足夠之智慮辨明是非，且正值青年，本應思憑
      己力經營謀生，竟視政府反毒政策及宣導如無物，欠缺法
      治觀念，意圖營利而販入第二級、第三級毒品，所為販毒
      行為將助長施用毒品惡習，並足以使購買施用者導致精神
      障礙與性格異常，甚至造成人民生命健康受損之成癮性及
      危險性，其不僅戕害國人身體健康，且有危害社會安全之
      虞，惟念被告二人犯後坦承犯行，態度尚稱良好，又被告
      彭英怡於本案之前並無前科，有臺灣高等法院被告前案紀
      錄表1 份在卷可佐（見本院卷第139 頁），被告二人學歷
      分係高職肄業、國中肄業，另審酌被告二人現均有正當工
      作暨其等犯罪之動機、目的、手段、品性、生活狀況等一
      切情狀，分別量處如主文所示之刑，以資懲儆。
（四）被告彭英怡未曾因故意犯罪受有期徒刑以上刑之宣告，有
      臺灣高等法院被告前案紀錄表1 份在卷足按，其因一時失
      慮致罹刑章，惟犯罪後已坦承犯行，態度良好，經此次偵
      審程序，當知所警惕，信無再犯之虞，本院認其所受宣告
      之刑以暫不執行為適當，併予宣告緩刑5 年，以勵自新。
      然為促使被告日後更加重視法規範秩序、強化法治觀念，
      敦促被告確實惕勵改過，並使被告能以義務勞動方式彌補
      其犯罪所生損害等考量，本院認應課予一定條件之緩刑負
      擔，令其能從中深切記取教訓，並督促時時警惕，爰併依
      刑法第74條第2 項第4 款、第5 款之規定，諭知被告於判
      決確定後6 個月內，應向公庫支付5 萬元，及應於判決確
      定後6 個月內，向執行檢察官指定之政府機關、政府機構
      、行政法人、社區或其他符合公益目的之機構或團體，提
      供60小時之義務勞務，以期符合本件緩刑目的（若被告不
      履行此一負擔，且情節重大足認原宣告之緩刑難收其預期
      效果，而有執行刑罰之必要者，依刑法第75條之1 第1 項
      第4 款之規定，得撤銷其宣告），復依刑法第93條第1 項
      第2 款之規定，宣告於緩刑期間付保護管束，俾由地方法
      院檢察署之觀護人予以適當之督促，以觀後效。
（五）沒收：
    1.按毒品危害防制條例第18條第1 項前段規定，查獲之第一
      、二級毒品，不問屬於犯人與否，均沒收銷燬之，此所稱
      「查獲之毒品」，係指被查獲而與本案有關之全部毒品而
      言；至同條例第19條第1 項所規定，犯第4 條至第9 條、
      第12條、第13條或第14條第1 項、第2 項之罪者，其供犯
      罪所用或因犯罪所得之財物均沒收之，所稱「供犯罪所用
      或因犯罪所得之財物」，則係指查獲毒品以外之其他供犯
      罪所用或因犯罪所得之財物而言，並不包括前揭查獲之毒
      品，縱該查獲之毒品係供被告犯罪所用或屬被告犯罪所得
      之物，仍應依毒品危害防制條例第18條第1 項前段規定，
      諭知沒收並銷燬之（最高法院95年台上字第5304號判決意
      旨參照）。次按，毒品危害防制條例第19條第1 項規定，
      係採義務沒收主義，故販賣毒品所得之金錢，如能認定確
      係販賣毒品所得之款項，均應宣告沒收，不以當場搜獲扣
      押者為限，但因其並無「不問屬於犯人與否，沒收之」之
      特別規定，仍以沒收物屬於犯人所有者為限，始得依該規
      定予以沒收。而上開規定所稱「追徵其價額」者，必限於
      所沒收之物為金錢以外之其他財物而無法沒收時，始應追
      徵其價額，使其繳納與原物相當之價額。如所得財物為金
      錢而無法沒收時，應以其財產抵償之，而不發生追徵價額
      之問題，最高法院93年度台上字第1218號、第2670號、第
      2743號判決要旨可資參照。
    2.依毒品危害防制條例第18條第1 項前段之規定，應予沒收
      銷燬之毒品，以經查獲之第一、二級毒品為限。又毒品依
      其成癮性、濫用性及對社會危害性，共分為四級，上開條
      例並就製造、運輸、販賣、意圖販賣而持有、以非法方法
      使人施用、引誘他人施用、轉讓第三、四級毒品及持有第
      三、四級毒品純質淨重20公克以上等行為，分別定其處罰
      。鑑於第三、四級毒品均係管制藥品，特於同條例第11條
      之1 明定無正當理由，不得擅自持有；第18條第1 項後段
      復規定查獲之第三、四級毒品，無正當理由而擅自持有者
      ，沒入銷燬之。從而，依同條例第18條第1 項後段應沒入
      銷燬之毒品，專指查獲施用或持有之第三、四級毒品，但
      不構成犯罪行為者而言；倘係查獲製造、運輸、販賣、意
      圖販賣而持有、以非法方法使人施用、引誘他人施用、轉
      讓第三、四級毒品或持有第三、四級毒品純質淨重20公克
      以上，既屬同條例相關法條明文規定處罰之犯罪行為，即
      非該條項應依行政程序沒入銷燬之範圍。另同條例第19條
      第1 項所定「供犯罪所用或因犯罪所得之物」，係指犯第
      4 條至第9 條、第12條、第13條或第14條第1 項、第2 項
      之罪所用或所得之物，不包括毒品本身在內，是尚不得援
      用此項規定為第三、四級毒品之沒收依據。再同條例對於
      查獲之製造、運輸、販賣、意圖販賣而持有、以非法方法
      使人施用、引誘他人施用、轉讓第三、四級毒品及持有第
      三、四級毒品純質淨重20公克以上之沒收，並無特別規定
      ，如其行為已構成犯罪，則該毒品即屬不受法律保護之違
      禁物，應回歸刑法之適用，依刑法第38條第1 項第1 款之
      規定沒收之，始為適法（最高法院96年度台上字第89號、
      第727 號、第728 號判決意旨參照）。
    3.查被告梁譽鐘為警查獲時，扣案如附表一編號一所示之第
      二級毒品甲基安非他命藥錠2 顆，經送內政部警政署事警
      察局鑑定後，確含有甲基安非他命成分無訛，有內政部警
      政署刑事警察局99年6 月7 日刑鑑字第0990072865號鑑定
      書1 份附卷可參（見本院卷第12頁），自屬查獲且與本案
      被告梁譽鐘犯行有關之毒品，揆諸上開說明，應依毒品危
      害防制條例第18條第1 項前段規定，不問屬於犯人與否，
      宣告沒收銷燬之。至其上包裝袋，係直接裝載甲基安非他
      命藥錠之用，因現今採用之鑑驗方式，包裝袋仍會殘留微
      量毒品而無法將之完全析離，此為本院審理毒品案件時職
      務上已知之事實，則扣案之包裝袋既無法與上開毒品完全
      析離，參考最高法院95年度台上字第4612號判決意旨，自
      應包含於上開毒品，一併宣告沒收銷燬。又扣案如附表一
      編號二所示之愷他命4 包經鑑驗結果，確屬違禁物之第三
      級毒品，已據本院認定如前，且被告梁譽鐘亦坦認該扣案
      之愷他命確係如事實欄一所示犯行後所剩餘之毒品（見本
      院卷第77頁背面），自應依刑法第38條第1 項第1 款之規
      定宣告沒收之。至其上包裝袋，係直接裝載愷他命之用，
      因現今採用之鑑驗方式，包裝袋仍會殘留微量毒品而無法
      將之完全析離，自應包含於上開毒品，一併宣告沒收。另
      扣案如附表一編號三至編號四所示之電子秤1 台、分裝袋
      1 批，為被告梁譽鐘所有，且係供販賣毒品予被告彭英怡
      時秤重、分裝所用，業據被告梁譽鐘供承在卷（見本院卷
      第123 頁背面、第124 頁背面），再扣案如附表一編號五
      所示之門號0000000000號行動電話1 支（含SIM 卡1 張）
      ，申登名義人係被告梁譽鐘，有行動電話用戶資料1 紙在
      卷可憑（見本院卷第36頁），且被告梁譽鐘自承：扣案之
      門號0000000000號行動電話1 支（含SIM 卡1 張）確係我
      所有，且係供販賣毒品聯絡被告彭英怡所用之物等語（見
      本院卷第124 頁），復扣案如附表一編號六所示之現金15
      ,000元，係被告梁譽鐘販賣毒品犯行之所得，亦據被告梁
      譽鐘陳明在卷（見本院卷第123 頁背面至第124 頁），均
      應依毒品危害防制條例第19條第1 項之規定宣告沒收。又
      被告梁譽鐘係以39,960元之價格，販賣毒品予被告彭英怡
      ，業據被告二人供陳明確（見本院卷第122 頁背面），除
      上開扣案之現金15,000元外，尚有24,960元未扣案，亦應
      依毒品危害防制條例第19條第1 項之規定沒收之，如全部
      或一部不能沒收時，以其財產抵償之。至扣案如附表一編
      號七至編號十所示之門號0000000000號行動電話1 支（含
      SIM 卡1 張）、膠囊1 包、吸食管1 支、房屋租賃契約書
      1 本等物，雖屬被告梁譽鐘所有，但非供犯罪所用之物，
      亦非屬違禁物，爰均不予宣告沒收，附此敘明。
    4.查被告彭英怡為警查獲時，扣案如附表二編號一所示之第
      二級毒品甲基安非他命藥錠98顆，經送內政部警政署刑事
      警察局鑑定後，確含有甲基安非他命成分無訛，有內政部
      警政署刑事警察局98年9 月15日刑鑑字第0980121309號鑑
      定書1 份在卷可憑（見98年度偵字第5332號卷第38頁），
      自屬查獲且與本案被告彭英怡犯行有關之毒品，揆諸上開
      說明，應依毒品危害防制條例第18條第1 項前段規定，不
      問屬於犯人與否，宣告沒收銷燬之。至其上包裝袋，係直
      接裝載甲基安非他命藥錠之用，因現今採用之鑑驗方式，
      包裝袋仍會殘留微量毒品而無法將之完全析離，自應包含
      於上開毒品，一併宣告沒收銷燬。又扣案如附表二編號二
      所示之愷他命78包經鑑驗結果，確屬違禁物之第三級毒品
      ，已據本院認定如前，且被告彭英怡亦坦認該扣案之愷他
      命確係如事實欄一所示犯行之毒品（見本院卷第124 頁背
      面），自應依刑法第38條第1 項第1 款之規定宣告沒收之
      。至其上包裝袋，係直接裝載愷他命之用，因現今採用之
      鑑驗方式，包裝袋仍會殘留微量毒品而無法將之完全析離
      ，自應包含於上開毒品，一併宣告沒收。另扣案如附表二
      編號三所示之門號0000000000號行動電話1 支（含SIM 卡
      1 張），申登名義人雖係林純，有行動電話用戶資料1 紙
      在卷可憑（見本院卷第35頁），惟被告彭英怡自承：扣案
      之門號0000000000號行動電話1 支（含SIM 卡1 張）確係
      我所有，且係供販賣毒品聯絡被告梁譽鐘所用之物等語（
      見本院卷第125 頁），應依毒品危害防制條例第19條第1
      項之規定宣告沒收。再被告彭英怡意圖營利而以39,960元
      之價格，向被告梁譽鐘販入毒品，業據被告二人供陳明確
      （見本院卷第122 頁背面），是未扣案之販賣毒品所得39
      ,960元，亦應依毒品危害防制條例第19條第1 項之規定沒
      收之，如全部或一部不能沒收時，以其財產抵償之。至扣
      案如附表二編號四至編號五所示之門號0000000000號行動
      電話1 支（含SIM 卡1 張）、現金13,170元等物，雖屬被
      告彭英怡所有，但非供犯罪所用之物，亦非屬違禁物，爰
      均不予宣告沒收，併此敘明。
據上論斷，應依刑事訴訟法第299 條第1 項前段，毒品危害防制
條例第4 條第2 項、第3 項、第17條第2 項、第18條第1 項前段
、第19條第1 項，刑法第11條、第55條、第47條第1 項、第59條
、第38條第1 項第1 款、第74條第1 項第1 款、第2 項第4 款、
第5 款、第93條第1 項第2 款，判決如主文。
本案經檢察官黃柏翔到庭執行職務。
中    華    民    國   100    年    11    月    25    日
                  刑事第六庭  審判長法  官  馮俊郎
                                    法  官  蔡欣怡
                                    法  官  王子謙
以上正本證明與原本無異。
如不服本判決應於收受本判決後10日內向本院提出上訴書狀，上
訴書狀應敘述具體理由。上訴書狀未敘述上訴理由者，應於上訴
期間屆滿後20日內補提理由書狀於本院( 均須按他造當事人之人
數附繕本 )「切勿逕送上級法院」。
中    華    民    國   100    年    11    月    25    日
                                    書記官  陳弘明
附錄本案論罪科刑法條全文：
毒品危害防制條例第4條
製造、運輸、販賣第一級毒品者，處死刑或無期徒刑；處無期徒
刑者，得併科新臺幣二千萬元以下罰金。
製造、運輸、販賣第二級毒品者，處無期徒刑或七年以上有期徒
刑，得併科新臺幣一千萬元以下罰金。
製造、運輸、販賣第三級毒品者，處五年以上有期徒刑，得併科
新臺幣七百萬元以下罰金。
製造、運輸、販賣第四級毒品者，處三年以上十年以下有期徒刑
，得併科新臺幣三百萬元以下罰金。
製造、運輸、販賣專供製造或施用毒品之器具者，處一年以上七
年以下有期徒刑，得併科新臺幣一百萬元以下罰金。
前五項之未遂犯罰之。
附表一
┌──┬───────────────────────┐
│編號│扣押物品                                      │
├──┼───────────────────────┤
│一  │第二級毒品甲基安非他命藥錠2顆（總淨重0.67公克 │
│    │，隨機抽取1 顆磨混鑑定後，驗後淨重0.33公克）  │
├──┼───────────────────────┤
│二  │第三級毒品愷他命4 包（毛重14.98 公克，驗後毛重│
│    │14.81 公克）                                  │
├──┼───────────────────────┤
│三  │電子秤1台                                     │
├──┼───────────────────────┤
│四  │分裝袋1批                                     │
├──┼───────────────────────┤
│五  │門號0000000000號行動電話1 支（含SIM 卡1 張）  │
├──┼───────────────────────┤
│六  │現金15,000元                                  │
├──┼───────────────────────┤
│七  │門號0000000000號行動電話1 支（含SIM 卡1 張）  │
├──┼───────────────────────┤
│八  │膠囊1 包                                      │
├──┼───────────────────────┤
│九  │吸食管1 支                                    │
├──┼───────────────────────┤
│十  │房屋租賃契約書1 本                            │
└──┴───────────────────────┘
附表二
┌──┬───────────────────────┐
│編號│扣押物品                                      │
├──┼───────────────────────┤
│一  │第二級毒品甲基安非他命藥錠98顆（總淨重30.38 公│
│    │克，隨機抽取4 顆磨混鑑定後，驗後淨重29.14 公克│
│    │）                                            │
├──┼───────────────────────┤
│二  │第三級毒品愷他命78包（毛重77.19公克，驗後毛重 │
│    │77.04 公克）                                  │
├──┼───────────────────────┤
│三  │門號0000000000號行動電話1 支（含SIM 卡1 張）  │
├──┼───────────────────────┤
│四  │門號0000000000號行動電話1 支（含SIM 卡1 張）  │
├──┼───────────────────────┤
│五  │現金13,170元                                  │
└──┴───────────────────────┘